【裁判字號】    98,裁,2896
【裁判日期】    981126
【裁判案由】    土地重劃
【裁判全文】
最  高  行  政  法  院  裁  定
                                      98年度裁字第2896號
再 審原 告    甲○○○
訴訟代理人    許卓敏  律師
再 審被 告    雲林縣政府
代  表  人    乙○○
上列當事人間土地重劃事件，再審原告對於中華民國96年10月25
日本院96年度判字第1890號判決，提起再審之訴，本院裁定如下
：
    主  文
再審之訴駁回。
再審訴訟費用由再審原告負擔。
    理  由
一、按再審原告提起再審之訴，應依行政訴訟法第277條第1項第
    4款表明再審理由，此為必須具備之程式。所謂表明再審理
    由，必須指明確定判決有何條款之再審事由，及有如何合於
    法定再審事由之具體情事，始為相當，倘僅泛言有何條款之
    再審事由，而無具體情事者，仍難謂已合法表明再審理由，
    所提再審之訴，即屬不合法。
二、本件再審原告因土地重劃事件，對高雄高等行政法院92年度
    訴字第1234號判決(以下稱原判決)提起上訴，經本院94年度
    判字第1458號判決（下稱原確定判決）駁回，再審原告提起
    再審之訴，為本院96年度判字第1890號判決（下稱原再審確
    定判決）駁回。再審原告對原再審確定判決，提起本件再審
    之訴，再審訴狀所載，略為：原判決未依職權調查再審被告
    已逾越行政程序法第121條第1項關於2年期間之規定，已有
    違反法令之違誤，原確定判決不依行政訴訟法第251條第2項
    規定調查原判決違背行政程序法第121條第1項之處，即有適
    用法規顯有錯誤之情，嗣原再審確定判決疏未注意前開違背
    法令及適用法規顯有錯誤之情形，逕以原確定判決經核並無
    與應適用之法規相違背為據，駁回再審原告之聲請，自有行
    政訴訟法第273條第1項第1款適用法規顯有錯誤等語。經查
    ：再審原告對原確定判決提起再審之訴，係主張原確定判決
    不適用土地重劃條例第27條規定錯誤，原再審確定判決自僅
    須對原確定判決有無不適用土地重劃條例第27條規定錯誤之
    再審事由為審理，而與行政程序法第117條無涉。再審意旨
    以顯屬無關之行政程序法第117條，主張原再審確定判決有
    行政訴訟法第273條第1項第1款適用法規顯有錯誤云云，不
    能認已具體表明原再審確定判決適用法規顯有錯誤之具體情
    事。從而，再審原告提起本件再審之訴，未合法表明再審理
    由，再審之訴不合法，應予駁回。
三、據上論結，本件再審之訴不合法。依行政訴訟法第278條第1
    項、第104條、民事訴訟法第95條、第78條，裁定如主文。
中    華    民    國    98    年    11    月    26    日
                    最高行政法院第五庭
                        審判長法官  黃  璽  君
                              法官  王  碧  芳
                              法官  鄭  忠  仁
                              法官  吳  東  都
                              法官  陳  金  圍
以  上  正  本  證  明  與  原  本  無  異
中    華    民    國    98    年    11    月    26    日
                              書記官  郭  育  玎


司法院資訊處製作；財團法人民間司法改革基金會備份。
